臺灣嘉義地方法院刑事判決　　　　　　 96年度簡上字第263號
上　訴　人
即　被　告　乙○○
上列上訴人即被告因傷害案件，不服本院嘉義簡易庭中華民國九
十六年八月三十一日九十六年度嘉簡字第一一八七號第一審判決
（聲請簡易判決處刑案號：臺灣嘉義地方法院檢察署九十六年度
偵字第四九一七號），提起上訴，本院管轄之第二審合議庭認不
得以簡易判決處刑，改依通常程序審理後，為第一審判決如下：
    主  文
原判決撤銷。
本件公訴不受理。
    理  由
一、聲請簡易判決處刑意旨略以：上訴人即被告乙○○於民國（
    以下同）於九十五年七月二十五日凌晨一時三十分許，在告
    訴人甲○○位於嘉義縣大埔鄉大埔村一五八號住處，因債務
    問題與甲○○發生爭執，竟基於傷害人身體之犯意，徒手毆
    打甲○○後離去，甲○○嗣後轉往被告位於嘉義縣大埔鄉大
    埔村一四七之三號住處，被告復持木棍毆打，致甲○○受有
    頭頂部裂傷三公分長、０．一公分深、血腫三×三公分，右
    前胸部刮傷二公分長及壓痛，右小腿前部瘀傷二十公分長、
    一公分寬，右第四趾裂傷一公分，右前臂前剖外側擦傷二×
    一公分，左中指甲瘀傷一公分等，因認被告涉犯刑法第二百
    七十七條第一項之普通傷害罪嫌等語。
二、按告訴乃論之罪，告訴人於第一審辯論終結前得撤回其告訴
    ；又告訴經撤回者，應諭知不受理之判決，刑事訴訟法第二
    百三十八條第一項、第三百零三條第三款分別定有明文。
三、經查，聲請簡易判決處刑意旨認上訴人即被告所涉刑法第二
    百七十七條第一項之罪，依同法第二百八十七條前段規定，
    須告訴乃論。本案檢察官於九十六年六月二十五日對被告聲
    請本院以簡易判決處刑，於同年七月十八日繫屬本院嘉易簡
    易庭，惟告訴人甲○○於聲請簡易判決處刑後繫屬本院嘉義
    簡易庭前即同年七月十六日，業已具狀撤回對於被告之普通
    傷害告訴，有刑事撤回告訴狀乙紙（見九十六年度偵字第四
    九一七號卷第九頁）附卷可稽，揆諸上開規定，自應為不受
    理之判決。原審疏未審酌上情，遽於同年八月三十一日對被
    告論罪科刑，自有未洽，上訴人執此指摘原審判決不當，為
    有理由，應由本院撤銷原審判決，並不經言詞辯論，逕為不
    受理判決之諭知。
四、另本件具有刑事訴訟法第四百五十一條之一第四項第三款應
    為不受理諭知之情事，原審本應依同法第四百五十二條規定
    ，改適用通常程序審判之，惟因誤用簡易程序裁判，當由本
    院準用刑事訴訟法第三百六十九條第二項規定撤銷原審判決
    ，逕依通常程序為第一審判決（法院辦理刑事訴訟簡易程序
    案件應行注意事項第十四點參照）。
五、末原審未適用通常程序審理，誤用簡易程序，所踐行程序顯
    有瑕疵而違背法令，已牴觸憲法第八條第一項揭示「非由法
    院依法定程序不得審問處罰」之正當法律程序原則，並損及
    訴訟當事人依憲法第十六條所保障之訴訟權利，為保障當事
    人之審級利益，本院合議庭依通常訴訟程序審理後，撤銷原
    審判決，並以第一審法院之地位，為第一審判決，檢察官如
    不服本判決，仍得於法定期間內，向管轄第二審法院提起上
    訴，附此敘明。
據上論結，應依刑事訴訟法第四百五十五條之一第一項、第三項
、第三百六十四條、第三百六十九條第一項前段、第二項、第四
百五十二條、第三百零三條第三款、第三百零七條，判決如主文
。
中　　華　　民　　國　　96　　年　　10　　月　　8 　　日
                          臺灣嘉義地方法院刑事第一庭
                              審判長法　官  許進國
                                    法　官  蔡廷宜
                                    法　官  黃琴媛
中　　華　　民　　國　　96　　年　　10　　月　　8 　　日
                                    書記官  賴琪玲
如不服本判決，應於判決送達後十日內向本院提出上訴狀，上訴
書狀依法應敘述具體理由，如未敘述具體理由者，應於上訴期間
屆滿後二十日內補提理由書於本院（均應附繕本）。告訴人或被
害人如對於本判決不服者，應具備理由請求檢察官上訴，其上訴
期間之計算係以檢察官收受判決正本之日期為準。
